---
title: "Parte III"
author: "ronny hdez-mora"
date: "5/25/2019"
output: pdf_document
editor_options: 
  chunk_output_type: console
---

```{r setup, include=FALSE}
knitr::opts_chunk$set(echo = TRUE)
library(dplyr)
```

# Capítulo 15
## Funciones

##2 Hacer función propia para la varianza
```{r}
secuencia <- c(10, 15, 30, 28, NA, 8)

varianza <- function(x) {
  media <- mean(secuencia, na.rm = TRUE)
  total <- length(secuencia) - 1
  sumatoria <- sum(cuadrado <- (x - media)^2)
  return(sumatoria / total)
}
```

##5 Hacer funcion para tomar dos vectores y

```{r}
secuencia_a <- c(10, 15, 30, 28, NA, 8)
secuencia_b <- c(10, NA, 30, 28, 17, 8)

both_na <- function(x, y) {
  return(paste("La posición de x es:", which(is.na(x)), ", y",
               "la posición de y es:", which(is.na(y))))
}

both_na(secuencia_a, secuencia_b)

```

##6 ¿Qué hacen las siguientes funciones?

```{r}

is_directory <- function(x) file.info(x)$is.dir
is_readable <- function(x) file.access(x, 4) == 0
```

# Functions are for humans and computers

##1 Leer el código de las funciones y hacer nombres 

```{r}
# Tomar en cuenta lo que hace doble o simple & |
a <- c(1:5)
b <- c(1:5)

c <- c(6:10)
d <- c(6:10)

a == b & c == d
a == b && c == d

5 > 4 & 6 > 3
5 > 4 && 6 > 3

5 < 4 & 6 > 3
5 < 4 && 6 > 3

5 < 4 | 6 > 3
5 < 4 || 6 > 3

```


```{r}
a <- function(x, y, op) {
  switch (op,
          plus = x + y,
          minus = x - y,
          times = x * y, 
          divide = x / y,
          stop("Unknown op!")
  )
}
```


# Escribir funcion que diga buenos dias, buenas tardes o
# buenas noches de acuerdo a la hora del dia.

```{r}
saludo <- function(hora = lubridate::now()){
  if (hour(hora) <= 12) {
    print("¡Buenos días!")
  } else if (hour(hora) > 12) {
    print("¡Buenas tardes!")
  } else {
    print("¡Buenas noches!")
  } 
}
```


##3 Escribir funcion que si numero es divisible por 3 imprime 
## fizz, si es divisible por tres y cinco imprime fizzbuzz. Lo
## demas imprime el numero

```{r}
fizzbuzz <- function(x) {
  if(x %% 3 == 0 & x %% 5 == 0) {
    print("fizzbuzz")
  } else if(x %% 3 == 0) {
    print("fizz")
  } else {
    return(x)
  }
}
```

# Una funcion de ejemplo con dot-dot-dot

```{r}
comas <- function(...) {
  stringr::str_c(..., collapse = ",")
}

comas(letters[1:5])
```

# Capítulo 17: Iteraciones con purr

## Introducción
Uno de los primeros ejemplos de loops:
```{r}
df <- tibble(
  a = rnorm(10),
  b = rnorm(10),
  c = rnorm(10),
  d = rnorm(10)
)

output <- vector("double", ncol(df))

for (i in seq_along(df)) {
  output[[i]] <- median(df[[i]])
}
```

## Ejercicios

 - 1 Generar loops para: 
  
### 1.a Obtener media de cada columna en mtcars
```{r}
# Estructura para almacenar valores
medias <- vector("double", ncol(mtcars))

# Loop
for (i in seq_along(mtcars)) {
  medias[[i]] <- mean(mtcars[[i]])
}

# Mostrar resultados
print(medias)
```

### 1.b Determinar el tipo de cada columna en `fligths13::fligths`
```{r}
# Crear objeto con datos
vuelos <- nycflights13::flights

# Estructura para almancenar datos
# tipo_columnas <- vector("character", ncol(vuelos))

# Hay que hacer estructura de lista porque clase de columna
# time_hour tiene dos: "POSIXct" "POSIXt" y eso causa problemas
# de espacio en la estructura de vector
tipo_columnas <- list()

# Loop
for (i in seq_along(vuelos)) {
  tipo_columnas[[i]] <- class(vuelos[[i]])
}

# Mostrar resultados
tipo_columnas
```

### 1.c Computar el número de valores únicos en cada columna de iris
```{r}
# Estructura para almacenar datos
valores_unicos <- vector("double", ncol(iris))

# Loop
for (i in seq_along(iris)) {
  valores_unicos[[i]] <- length(unique(iris[[i]]))
}

# Mostrar resultados
valores_unicos
```

 - 4. Es común observar loops que no pre-alocan el output y en lugar, 
 incrementan el tamaño del vector en cada paso. ¿Cómo esto afecta el
 rendimiento? Diseñe y ejecute un experimento
 
```{r}
output <- vector("integer", 0)

x <- iris

for (i in seq_along(x)) {
  output <- c(output, lengths(x[[i]]))
}

output
```
 
El experimento con tiempo:

```{r}
# Output sin asginar
x <- vuelos

output <- vector("integer", 0)

system.time(for (i in seq_along(x)) {
  output <- c(output, lengths(x[[i]]))
})

# Output asignado
x <- vuelos

output <- vector("integer", ncol(x))

system.time(for (i in seq_along(x)) {
  output <- c(output, lengths(x[[i]]))
})
```

Midiendo el tiempo vemos que tenemos una diferencia de `0.265 - 0.153` con
respecto a una estructura con espacios creados a una sin haber sido asignada.

## Variaciones de for loops:

 - Modificar un objeto existente.
 - Looping sobre nombres o valores.
 - Manejar outputs de tamaño desconocido.
 - Manejar secuencias de tamaño desconocido.
 
### Ejercicios

 - 1. Imagine tiene un directorio lleno de archivos .csv que quiere leer
 Escriba el loop necesario para cargarlos en un solo dataframe.
 - 2. ¿Qué pasa si usa `for (nm in names(x))` y x no tiene nombres? 
 ¿Qué pasa si sólo algunos de los elementos tienen nombre? ¿
 
 
 
## For loops vs Functionals

 - En R loops pueden envolver otros loops

La ventaja se ve en el siguiente ejemplo: Tenemos un conjunto de datos en el 
cual queremos obtener la media de cada columna:
```{r}
# Crear tibble ejemplo
datos <- tibble(
  a = rnorm(10),
  b = rnorm(10),
  c = rnorm(10),
  d = rnorm(10)
)

# Crear loop para tener media de cada columna
output <- vector("double", ncol(datos))

for (i in seq_along(datos)) {
  output[[i]] <- mean(datos[[i]])
}

output
```

Pero luego nos damos cuenta que sería útil obtner la mediana y la desviación
estándar. Por lo que copiamos y pegamos el código cambiando la función mean por
median y sd respectivamente:
```{r}
for (i in seq_along(datos)) {
  output[[i]] <- median(datos[[i]])
}

output

for (i in seq_along(datos)) {
  output[[i]] <- sd(datos[[i]])
}

output
```

Hasta este punto hemos violado la regla: hemos copiado y pegado más de dos veces
el mismo código. Por ende debemos de tener una manera de generalizar esto dentro
de una función. La única diferencia que encontramos es el nombre de la función, 
todo lo demás se encuentra igual. 

En una función podemos agregar un argumento que indique la función:
```{r}
resumen_columnas <- function(x, fun) {
  out <- vector("double", ncol(x))
  for (i in seq_along(x)) {
    out[[i]] <- fun(x[[i]])
  }
  return(out)
}
```

Con la función podríamos jugar así:
```{r}
resumen_columnas(datos, mean)
resumen_columnas(datos, median)
resumen_columnas(datos, sd)
```






