---
title: "Parte IV: Modelado"
author: "ronny hdez-mora"
date: "5/26/2019"
output: pdf_document
editor_options: 
  chunk_output_type: console
---

```{r setup, include=FALSE}
knitr::opts_chunk$set(echo = TRUE)
library(purr)
library(dplyr)
library(ggplot2)
library(modelr)
options(na.action = na.warn)
```

```{r}
models <- tibble(
  a1 = runif(250, -20, 40),
  a2 = runif(250, -5, 5)
)

ggplot(sim1, aes(x, y)) + 
  geom_abline(
    aes(intercept = a1, slope = a2),
    data = models, alpha = 1/4
  ) + 
  geom_point()
```


Los 250 modelos anteriores hay unos que son muy malos. Necesitamos uno que esté
más cerca de los datos. Podemos ajustar uno encontrando los valores de `a_0` y
`a_1` que genere el modelo con las distancias mínimas a estos datos.

Esto se puede hacer con la distancia vertical entre cada punto y el modelo. Esta
distancia es la diferencia entre el valor de y dado por el modelo (predicción)
y el valor de y real en los datos.

```{r}
model1 <- function(a, data) {
  a[1] + data$x * a[2]
}

model1(c(7, 1.5), sim1)
```

... Revisar este capítulo después

# Capítulo 19

```{r}
library(nycflights13)
library(lubridate)
```



