---
title: "parte_v"
author: "ronny hdez-mora"
date: "5/26/2019"
output: pdf_document
editor_options: 
  chunk_output_type: console
---

```{r setup, include=FALSE}
knitr::opts_chunk$set(echo = TRUE)
library(dplyr)
library(ggplot2)
library(ggrepel)
library(viridis)
```

# Capítulo 22

## Etiquetas

Pasar de un gráfico exploratorio a uno explicativo inicia con las leyendas.
Iniciando con el título

 - **El propósito de un título es resumir el principal hallazgo**
 
```{r}
ggplot(mpg, aes(displ, hwy)) +
  geom_point(aes(color = class)) +
  geom_smooth(se = FALSE) +
  labs(
    title = paste("Eficiencia del combustible declina con",
                  "tamaño del motor"
  ))
```
 

Hay dos etiquetas útiles si necesitamos añadir más texto: 

 - **subtitle** añade detalles adicionales en un tamaño más pequeño en el título.
 - **caption** añade texto en el fondo a la derecha del gráfico. Usualmente para
 describir la fuente de los datos.
 
```{r}
ggplot(mpg, aes(displ, hwy)) +
  geom_point(aes(color = class)) +
  geom_smooth(se = FALSE) +
  labs(
    title = paste(
      "Eficiencia del combustible declina con",
      "tamaño del motor"
      ),
    subtitle = paste(
      "Vehículos de dos asientos son la excepcion",
      "por su peso liviano."
    ),
    caption = "Datos de fueleconomy.gov"
  )
```

## Anotaciones

 - Se puede etiquetar observaciones individuales o grupos de observaciones
 - La herramienta es `geom_text()`
 - Una fuente de etiquetas es el tibble
 
```{r}
best_in_class <- mpg %>% 
  group_by(class) %>% 
  filter(row_number(desc(hwy)) > 1)

# Para entender qué hace row_number
best_in_class <- mpg %>% 
  group_by(class) %>% 
  mutate(a = row_number(hwy)) %>% 
  arrange(desc(a))

ggplot(mpg, aes(x = displ, hwy)) +
  geom_point(aes(color = class)) +
  geom_text(aes(label = model), data = best_in_class)
```
 





