---
title: "Parte IV: Modelado"
author: "ronny hdez-mora"
date: "5/26/2019"
output: pdf_document
editor_options: 
  chunk_output_type: console
---

```{r setup, include=FALSE}
knitr::opts_chunk$set(echo = TRUE)
library(purrr)
library(dplyr)
library(ggplot2)
library(modelr)
options(na.action = na.warn)
```

```{r}
models <- tibble(
  a1 = runif(250, -20, 40),
  a2 = runif(250, -5, 5)
)

ggplot(sim1, aes(x, y)) + 
  geom_abline(
    aes(intercept = a1, slope = a2),
    data = models, alpha = 1/4
  ) + 
  geom_point()
```


Los 250 modelos anteriores hay unos que son muy malos. Necesitamos uno que esté
más cerca de los datos. Podemos ajustar uno encontrando los valores de `a_0` y
`a_1` que genere el modelo con las distancias mínimas a estos datos.

Esto se puede hacer con la distancia vertical entre cada punto y el modelo. Esta
distancia es la diferencia entre el valor de y dado por el modelo (predicción)
y el valor de y real en los datos.

```{r}
model1 <- function(a, data) {
  a[1] + data$x * a[2]
}

model1(c(7, 1.5), sim1)
```

... Revisar este capítulo después

# Capítulo 19

```{r}
library(nycflights13)
library(lubridate)
```

## ¿Porqué son los diamantes de baja calidad caros?

```{r}
ggplot(diamonds, aes(cut, price)) + 
  geom_boxplot()
```

```{r}
ggplot(diamonds, aes(color, price)) + 
  geom_boxplot()
```

```{r}
ggplot(diamonds, aes(clarity, price)) + 
  geom_boxplot()
```

Lo anterior muestra que características malas parecen tener precios más altos.
Sin embargo hay uyna característica que está relacionada con el precio y es
el peso (carat)
```{r}
ggplot(diamonds, aes(carat, price)) +
  geom_hex(bins = 50)
```

Vamos a limpiar los datos para hacerlos un poco más manipulables:

 - Enfocarse en aquellos menores a 2.5 de carat
 - Hacer transformación logaritmica de carat y price
 
```{r}
diamonds2 <- diamonds %>% 
  filter(carat <= 2.5) %>% 
  mutate(log_price = log2(price),
         log_carat = log2(carat))
```

Con esos cambios la relación será más fácil de verla entre carat y price
```{r}
ggplot(diamonds2, aes(x = log_carat, y = log_price)) +
         geom_hex(bins = 50)
```

```{r}
mod_diamond <- lm(log_price ~ log_carat, data = diamonds2)
```

Vamos a sobreponer las predicciones del modelo en el gráfico con los valores
iniciales
```{r}
grid <- diamonds2 %>% 
  data_grid(carat = seq_range(carat, 20)) %>%
  mutate(log_carat = log2(carat)) %>% 
  add_predictions(mod_diamond, "log_price") %>% 
  mutate(price = 2 ^ log_price)
              
ggplot(diamonds2, aes(carat, price)) + 
  geom_hex(bins = 50) +
  geom_line(data = grid, color = "red", size = 1)
```

Si creemos en nuestro modelo, lo qu vemos es que los diamantes grandes son mucho
más baratos de lo esperado.

Vamos a revisar los residuales para corroborar que se ha elimiado el patrón
lineal
```{r}
diamonds2 <- diamonds2 %>% 
  add_residuals(mod_diamond, "lresid")

ggplot(diamonds2, aes(log_carat, lresid)) + 
  geom_hex(bins = 50)
```

Ahora podemos hacer nuestros gráficos iniciales usando los residuales en lugar 
del precio
```{r}
ggplot(diamonds2, aes(cut, lresid)) +
  geom_boxplot()
```

```{r}
ggplot(diamonds2, aes(color, lresid)) +
  geom_boxplot()
```

```{r}
ggplot(diamonds2, aes(clarity, lresid)) +
  geom_boxplot()
```

Ahora vemos que a mayor calidad del diamante, mayor el precio.

## Un modelo más complicado

Para hacer más explícito lo encontrado se puede incluir  color, cut y carat en 
el modelo y dejar claro el impacto que tienen esas variables categóricas
```{r}
mod_diamond2 <- lm(
  log_price ~ log_carat + color + cut + clarity,
  data = diamonds2
)
```

EL modelo tiene ahora 4 predictores, por lo que es más difícil visualizar. Al
ser independientes se pueden graficar por separado.

Vamos a usar el  argumento `.model` para `data_grid`
```{r}
grid <- diamonds2 %>% 
  data_grid(cut, .model = mod_diamond2) %>% 
  add_predictions(mod_diamond2)

grid
```

```{r}
ggplot(grid, aes(cut, pred)) + 
  geom_point()
```

## ¿Qué afecta el número de vuelos?

Este es un ejemplo para mostras los pasos para entender mejor los datos.
Vamos a iniciar contanto la cantidad de vuelos por dia y visualizandolo con
ggplot2
```{r}
daily <- flights %>% 
  mutate(date = make_date(year, month, day)) %>% 
  group_by(date) %>% 
  summarize(
    n = n()
    )

glimpse(daily)
```

```{r}
ggplot(daily, aes(x = date, y = n)) + 
  geom_line()
```

### Día de la semana

Entender el patrón a largo plazo es difícil porque hay un efecto muy fuerte de
día de la semana. Vamos a revisar la distribución del número de vuelos por
día de la semana:
```{r}
daily <- daily %>% 
  mutate(weekday = wday(date, label = TRUE))

ggplot(daily, aes(x = weekday, y = n)) +
  geom_boxplot()
```

Lo que vemos es un patrón donde hay preferencia por viajar entre semana. Esto
es más pronunciado los sábados. 

Una manera de remover este efecto es usando un modelo. Primero ajustamos un 
modelo y desplegamos las predicciones superpuestas en los datos originales.
```{r}
mod <- lm(n ~ weekday, data = daily)

grid <- daily %>% 
  data_grid(weekday) %>% 
  add_predictions(mod, "n")

ggplot(daily, aes(weekday, n)) +
  geom_boxplot() +
  geom_point(data = grid, color = "red", size = 4)
```

Ahora vamos a computar y plotear los residuales
```{r}
daily <- daily %>% 
  add_residuals(mod)

daily %>% 
  ggplot(aes(x = date, y = resid)) +
  geom_ref_line(h = 0, colour = "red") +
  geom_line()
```

NOtar el cambio en el eje y: ahora vemos la desviación de la cantidad de vuelos
esperados dado un día de la semana. Este grafico es util porque hemos removido
mucha de la variación del efecto del fin de semana.

Aún así nuestro modelo pare fallar a inicios de junio, vemos un patrón muy
fuerte que nuestro modelo no logra capturar. Dibujando una línea por día de la
semana nos facilitará visualizarlo
```{r}
ggplot(daily, aes(x = date, y = resid, color = weekday)) +
  geom_ref_line(h = 0, colour = "red") +
  geom_line() +
  scale_fill_viridis_d()
```

 - El modelo no predice bien el numero de vuelos los sabados.
 - Hay algunos días con menos vuelos de lo esperado que son fechas festivas gringas.
 - Parece haber una tendencia "smooth" a lo largo del año.
 
Vamos a visualizar esa tendencia con  `geom_smooth()`
```{r}
ggplot(daily, aes(x = date, y = resid)) +
  geom_line(colour = "grey50") +
  geom_smooth(se = FALSE, span = 0.20)
```

Vamos que hay menor cantidad de vuelos en enero y diciembre y mas en el verano
(mayo - setiembre)

### Efecto de temporada en sabados

Vamos a revisar la falla de predecir de manera precisa el numero de vuelos los
sábados. Un buen lugar para iniciar es volver a lo numeros crudos, enfocandonos 
en los sabados
```{r}
daily %>% 
  filter(weekday == "sáb") %>% 
  ggplot(aes(x = date, y = n)) + 
  geom_line() + 
  geom_point() +
  scale_x_date(
    breaks = "1 month",
    date_labels = "%b"
  )
```

Estos patrones se pueden dar porque en verano las personas estan de vacaciones
y vuelan los sabados. Esto tiene relacion ademas con los periodos escolares.

Vamos a crear una variable que capture los tres momentos escolares
```{r}
# Funcion para hacer los cortes
term <- function(date) {
  cut(date,
      breaks = ymd(20130101, 20130605, 20130825, 20140101),
      labels = c("spring", "summer", "fall")
      )
}

# Mutate que incluye la funcion
daily <- daily %>% 
  mutate(term = term(date))

daily %>% 
  filter(weekday == "sáb") %>% 
  ggplot(aes(x = date, y = n, colour = term)) + 
  geom_line() + 
  geom_point(alpha = 1/3) +
  scale_x_date(
    date_break = "1 month",
    date_labels = "%b"
  )
```

Es interesante además revisar cómo afecta la nueva variable los demás días de la
semana:
```{r}
daily %>% 
  ggplot(aes(x = weekday, y = n, colour = term)) +
  geom_boxplot()
```



